臺灣臺中地方法院刑事判決　　　　　　 100年度訴字第2883號
公　訴　人　臺灣臺中地方法院檢察署檢察官
被　　　告　吳政諭
上列被告因違反毒品危害防制條例案件，經檢察官提起公訴（10
0 年度毒偵字第2026號），被告於準備程序中為有罪陳述，經本
院合議庭裁定由受命法官依簡式審判程序獨任審理，判決如下：
    主    文
吳政諭施用第一級毒品，累犯，處有期徒刑壹年，扣案含嗎啡成
分之紫色圓形錠劑參顆（驗餘淨重合計零點肆捌壹零公克）均沒
收銷燬之。
    犯罪事實
一、吳政諭於民國95年間因施用毒品案件，經本院以95年度毒聲
    字第1310號裁定送觀察、勒戒後，因認無繼續施用毒品之傾
    向，於95年12月15日釋放（指揮書執畢日期為95年12月29日
    ），並經臺灣臺中地方法院檢察署檢察官於95年12月15日以
    95年度毒偵字第5180號為不起訴處分確定；復於96年間因妨
    害自由案件，經本院以96年度訴字第918 號判決判處有期徒
    刑1 年8 月確定，另因施用毒品案件，經本院以96年度訴字
    第3678號判決判處有期徒刑6 月、4 月，應執行有期徒刑8
    月確定，於96年9 月1 日入監接續執行，於98年6 月9 日因
    縮短刑期假釋出監並付保護管束，於98年10月30日保護管束
    期滿，假釋未經撤銷視為執行完畢。詎仍不知悔改，明知海
    洛因、嗎啡及甲基安非他命分別係屬毒品危害防制條例第2
    條第2 項第1 款及第2 款所定之第一級、第二級毒品，不得
    持有、施用，竟於前開觀察勒戒執行完畢釋放後5 年內，基
    於施用第一級毒品海洛因、嗎啡及第二級毒品甲基安非他命
    之犯意，於100 年4 月27日下午4 時許，在臺中市烏日區高
    鐵站之停車場其所駕駛之自用小客車內，以將海洛因、嗎啡
    及甲基安非他命置於玻璃球內以火燒烤產生煙霧而吸食之方
    式，同時施用第一級毒品海洛因、嗎啡及第二級毒品甲基安
    非他命1 次。嗣於100 年5 月1 日晚間8 時10分許，為警至
    新北市○○區○○路3 段136 巷93號12樓處理民眾糾紛時，
    查覺吳政諭因竊盜案件經臺灣臺中地方法院檢察署通緝中，
    並經吳政諭同意搜索後在其穿著之背心內側口袋扣得含第一
    級毒品嗎啡成分之紫色圓形錠劑3 顆（驗餘淨重合計0.4810
    公克），再徵得其同意採集尿液送驗，檢驗結果呈嗎啡及甲
    基安非他命陽性反應，而查悉上情。
二、案經新北市政府警察局中和第二分局移送臺灣板橋地方法院
    檢察署呈請臺灣高等法院檢察署檢察長核轉臺灣臺中地方法
    院檢察署檢察官偵查起訴。
    理    由
一、本件被告吳政諭所犯係死刑、無期徒刑、最輕本刑為3 年以
    上有期徒刑以外之罪，其於準備程序中就被訴事實為有罪之
    陳述，經受命法官告知簡式審判程序之旨，並聽取公訴人及
    被告之意見後，本院合議庭認為適宜由受命法官獨任進行簡
    式審判程序，依刑事訴訟法第273 條之1 第1 項規定，裁定
    由受命法官獨任進行審判程序，合先敘明。
二、上開犯罪事實，業據被告吳政諭於偵查中及本院準備、審理
    時坦承不諱，且被告為警所採集之尿液經送台灣檢驗科技股
    份有限公司檢驗結果，呈嗎啡及甲基安非他命陽性反應，有
    台灣檢驗科技股份有限公司100 年5 月16日出具之濫用藥物
    尿液檢驗報告、新北市政府警察局中和第二分局偵辦毒品案
    件尿液編號及姓名對照表、勘察採證同意書各1 份附卷可稽
    （見100 年度毒偵字第3399號偵查卷第19頁、100 年度毒偵
    字第2026號偵查卷第17、18頁），復有新北市政府警察局中
    和第二分局搜索扣押筆錄、扣案物品目錄表各1 份、扣案物
    及現場查獲照片13張在卷可稽（見100 年度毒偵字第3399號
    偵查卷第11至13頁、第20至25頁），並有扣案之紫色圓形錠
    劑3 顆可佐，而扣案之紫色圓形錠劑3 顆，經送交通部民用
    航空局航空醫務中心鑑驗結果，確檢出第一級毒品嗎啡成分
    （驗餘淨重0.4810公克），有交通部民用航空局航空醫務中
    心100 年5 月18日航藥鑑字第1002765 號毒品鑑定書1 紙在
    卷可稽（見100 年度毒偵字第2026號卷第20頁），是被告之
    自白核與事實相符，應堪採信。本案事證明確，被告同時施
    用第一級及第二級毒品1 次之犯行，洵堪認定。
三、按觀察、勒戒或強制戒治執行完畢釋放後，5 年內再犯毒品
    危害防制條例第10條施用毒品之罪者，應依法追訴，毒品危
    害防制條例第23條第2 項定有明文。本件被告於95年間因施
    用毒品案件，經本院以95年度毒聲字第1310號裁定送觀察、
    勒戒後，因認無繼續施用毒品之傾向，於95年12月15日釋放
    （指揮書執畢日期為95年12月29日），並經臺灣臺中地方法
    院檢察署檢察官於95年12月15日以95年度毒偵字第5180號為
    不起訴處分確定等情，有臺灣臺中地方法院檢察署刑案資料
    查註紀錄表、全國施用毒品案件紀錄表及臺灣高等法院被告
    前案紀錄表各1 份在卷可參，是被告於上開觀察勒戒執行完
    畢釋放後，5 年內再犯本件施用第一、二級毒品之犯行，依
    前開法條之規定，自應依法追訴、處罰。
四、核被告吳政諭所為，係犯毒品危害防制條例第10條第1 項、
    第2 項之施用第一、二級毒品罪。其持有第一級毒品海洛因
    、嗎啡及第二級毒品甲基安非他命之低度行為，分別為施用
    第一級毒品海洛因、嗎啡及第二級毒品甲基安非他命之高度
    行為所吸收，不另論罪。又被告以將第一級毒品海洛因、嗎
    啡及第二級毒品甲基安非他命同時置入玻璃球內吸食，顯係
    以一行為而同時觸犯毒品危害防制條例第10條第1 項、第2
    項之施用第一、二級毒品罪，為想像競合犯，應依刑法第55
    條規定，從一重依毒品危害防制條例第10條第1 項之施用第
    一級毒品罪處斷。另被告於96年間因妨害自由案件，經本院
    以96年度訴字第918 號判決判處有期徒刑1 年8 月確定，另
    因施用毒品案件，經本院以96年度訴字第3678號判決判處有
    期徒刑6 月、4 月，應執行有期徒刑8 月確定，於96年9 月
    1 日入監接續執行，於98年6 月9 日因縮短刑期假釋出監並
    付保護管束，於98年10月30日保護管束期滿，假釋未經撤銷
    視為執行完畢乙節，有上開前案紀錄表1 份在卷可憑，其於
    徒刑執行完畢後，5 年內故意再犯本件有期徒刑以上之罪，
    為累犯，應依刑法第47條第1 項之規定，加重其刑。爰審酌
    被告經觀察、勒戒程序執行完畢，且曾經法院判處罪刑後，
    仍未能徹底戒絕毒品，再犯本件同時施用第一、二級毒品犯
    行，足見其戒絕毒癮之意志不堅，未能體悟施用毒品對自己
    、家人造成之傷害及社會之負擔，惟念其犯後尚知坦承犯行
    ，態度良好，及施用毒品乃戕害自身健康，尚未直接危害他
    人，反社會性不高等一切情狀，量處如主文所示之刑，以資
    懲儆。扣案含嗎啡成分之紫色圓形錠劑3 顆經送鑑驗結果，
    確均檢出第一級毒品嗎啡成分，業已認明如前，應依毒品危
    害防制條例第18條第1 項前段之規定，諭知沒收銷燬之；至
    於鑑驗耗用之毒品既已滅失，自無庸宣告沒收銷燬，附此敘
    明。
據上論斷，應依刑事訴訟法第273 條之1 第1 項、第299 條第1
項前段，毒品危害防制條例第10條第1 項、第2 項、第18條第1
項，刑法第11條、第55條、第47條第1 項，判決如主文。
本案經檢察官戚瑛瑛到庭執行職務。
中    華    民    國   100    年    12    月    1     日
                  刑事第十一庭  法  官  陳玉聰
以上正本證明與原本無異。
如不服本判決，應於收受送達後10日內向本院提出上訴書狀（應
敘述具體理由並附繕本）。上訴書狀如未敘述理由，應於上訴期
間屆滿後20日內補提理由書於本院。
                                書記官  魏愛玲
中    華    民    國   100    年    12    月    1     日
附錄本判決論罪科刑之法條：
毒品危害防制條例第10條
施用第一級毒品者，處6月以上5年以下有期徒刑。
施用第二級毒品者，處3 年以下有期徒刑。